【裁判字號】    97,簡上,666
【裁判日期】    980316
【裁判案由】    竊盜
【裁判全文】
臺灣桃園地方法院刑事判決             97年度簡上字第666號
上  訴  人
即  被  告  丙○○
上列上訴人因竊盜案件，不服本院刑事庭於民國97年7 月23日所
為之97年度壢簡字第1743號第一審刑事簡易判決（聲請簡易判決
處刑案號：97年度偵字第8376號），提起上訴，本院管轄之第二
審合議庭判決如下：
    主  文
上訴駁回。
    事  實
一、丙○○與甲○原係男女朋友，詎丙○○於民國97年3 月8 日
    （聲請簡易判決處刑書誤載為96年11月28日）下午，騎乘腳
    踏車前往甲○所居住位於桃園縣平鎮市○○路○ 段229 號「
    城市之光社區」，並於同日下午4 時許，見甲○所有之車牌
    號碼W2－2293號自用小客車停放於社區旁之萬鎮公司前，竟
    意圖為自己不法之所有，持未歸還甲○之上開車輛鑰匙，開
    啟上開車輛之車門後，竊取甲○所置放於車內之現金新臺幣
    （下同）4, 000元、高岡屋海苔禮盒4 盒、相薄1 本及雨傘
    1 支（聲請簡易判決處刑書漏載），得手後旋即離去該處。
    嗣因行竊過程為現場排班計程車司機所目擊並通知甲○後，
    由甲○報警處理，始循線查獲丙○○，而知悉上情。
二、案經甲○訴由桃園縣政府警察局平鎮分局移請臺灣桃園地方
    法院檢察署檢察官偵查後聲請以簡易判決處刑。
    理  由
一、被告丙○○固不否認曾持有告訴人甲○所有上開車輛之鑰匙
    ，並有於97年3 月8 日下午前往告訴人所居住之城市之光社
    區，惟矢口否認有何竊盜之犯行，辯稱：其早已於96年11月
    30日（後改稱為11月28日）即將其所持有之城市之光社區磁
    卡、停車場遙控器及上開車輛之鑰匙交付予該社區總幹事郎
    玉明，請郎玉明轉交告訴人，是其無法再度開啟上開車輛之
    車門而行竊車上之財物；又其於97年3 月8 日下午前往城市
    之光社區，係為向郎玉明確認是否有將其所交付之鑰匙轉交
    予告訴人，並未靠近告訴人之車輛；再其當日係騎乘折疊式
    腳踏車，不可能得以載運4 盒之海苔禮盒及雨傘，且其患有
    痛風十餘年，亦不能食用海苔，告訴人亦無法提出海苔之購
    買證明；復以依其與告訴人交往之經驗，告訴人身上不可能
    會帶超過1,000 元之現金，而一般人亦不會將4,000 元放置
    在車上；末告訴人所指稱失竊之相簿，告訴人事後於另案民
    事訴訟中曾當庭提出，足證實際上並未失竊，且本案告訴人
    所指之失竊物亦未扣案，如何證明其有竊盜云云，經查：
    (一)上開犯罪事實，業據證人即當時在場目擊之計程車司機乙
      ○○於本院審理中具結證稱：渠當時駕駛計程車於案發地
      點約3 、4 公尺左右之處排班，人站立於車外，突見1 名
      男子騎乘小型腳踏車（車籃內置有1 瓶酒）停於車牌號碼
      W2－2293號自用小客車旁，並以鑰匙打開駕駛座之車門後
      ，入內取出1 支雨傘及1 包物品，得手後即徒步往同德客
      運方向之產業道路離去，渠並未看到該名男子如何處理所
      取得之物品，但該名男子返回上開車輛時，手上是空空的
      ，並再於車輛旁徘徊約10餘分鐘後，始騎乘腳踏車離去，
      後來渠至警察局製作筆錄時，被告正好亦在警察局內，渠
      有當場指認被告即係當日打開車輛取走物品之人等語綦詳
      ，而證人乙○○與被告素昧平生，亦無怨隙，衡情並無以
      子虛烏有之事誣陷被告之必要，況渠既已就當日所目擊之
      事發經過，於本院審理中經具結後詳予證述，自足擔保渠
      證言之可信性。再證人乙○○上開證言，亦核與證人即告
      訴人於本院審理中具結證述：案發當日伊人在南崁，於下
      午時有一計程車司機依照伊標示於上開車輛上之電話號碼
      撥打電話予伊，表示伊所有之上開車輛遭他人打開車門，
      伊乃趕快打電話報警，並請郎玉明前往查看，而伊先前將
      車輛停好時，確定有上鎖，且案發後車輛並無遭破壞痕跡
      ，被告又持有上開車輛之備份鑰匙，故車內之物應確係被
      告所偷竊。又經伊事後確認，伊共有置於車上之現金4000
      元、高岡屋海苔4 盒、相簿1 本及雨傘1 支等物失竊等語
      ；及郎玉明於偵查中具結證稱：當天其接到告訴人之電話
      後，即趕到現場，並有看到被告騎騎腳踏車由該處往社區
      之管理處方向離去等語相符；再參以被告所自承當日下午
      確有騎乘俗稱「小折」之腳踏車，且車前菜藍並放置有一
      瓶藥酒等語，亦與證人乙○○上開證述行竊之人係騎乘小
      型腳踏車（車籃內置有1 瓶酒）之描述符合，是本案被告
      確有於上開所述時、地，竊取告訴人所有上揭之物一節，
      自堪以認定。至被告雖辯稱其當日前往社區僅係為找證人
      郎玉明，以確認是否已將鑰匙轉交予告訴人，且就確認鑰
      匙有無交付之情，業據證人郎玉明在偵查中證稱明確，然
      此亦無法排除被告嗣後即必未轉往告訴人停放車輛之處行
      竊，是被告此部分所辯，自不為本院所採信；況被告既已
      自承於案發當日有前往城市之光社區，則其另提出之遠東
      愛買及HOME BOX等商場之購物發票，亦僅得證明其於行竊
      後曾轉往該等處所購物，然被告卻持以證明其當日不可能
      在城市之光社區中行竊，自顯相矛盾而不足採。
    (二)被告另辯稱其早於96年11月30日（後改稱11月28日），即
      已將告訴人所有車輛之鑰匙，連同社區之磁卡、停車場遙
      控器交付證人郎玉明，請證人郎玉明代轉交予告訴人云云
      ，次查：證人乙○○、甲○於本院審理中均已分別證述：
      當日被告係以「鑰匙」打開車門等語，及伊於將車輛停好
      時，確定有將車鎖上鎖，且案發後經伊檢視，車門並無遭
      破壞痕跡，又被告所持有之車輛備份鑰匙，迄今仍未交還
      予伊等語明確；再參以案發時仍為白天，附近復有計程車
      排班司機，若非被告確有鑰匙而得以平和方式開啟車門，
      理應無以其他器具撬開車門而遭來側目之可能，況證人郎
      玉明於偵查中亦係結證：被告雖曾於96年11月底、12月初
      時，請渠代為轉交社區之磁卡、遙控器及一些不知名之鑰
      匙予告訴人，但渠無法確認是否有包含告訴人所有車輛之
      鑰匙等語，而被告復又無法提出證據以證明其確已將告訴
      人所有車輛之鑰匙交還告訴人，其空言辯稱因已返還鑰匙
      ，故無法再度開啟車門以行竊云云，自亦非可採。又被告
      所辯稱告訴人另案告訴其竊盜之犯行，已據臺灣桃園地方
      法院檢察署為不起訴處分，當可認定其並未竊取告訴人之
      車輛鑰匙云云，惟被告亦自承曾持有車輛鑰匙，況觀之被
      告所提出之臺灣桃園地方法院檢察署97年度偵字第 21372
      號不起訴處分書，該案乃係告訴人告訴被告於告訴人住處
      竊取手提電腦、威寶無限網路卡、電源供應器、MP3 等物
      ，並未提及「車輛鑰匙」，是縱被告於該案經檢察官認定
      並未竊取上開物品之行為，亦無礙本院就被告確持有告訴
      人車輛鑰匙一節之認定，附此敘明。
    (三)被告復辯稱其當日係騎乘折疊式腳踏車，不可能得以載運
      4 盒海苔禮盒及雨傘，且其患有痛風十餘年，亦不能食用
      海苔，又依其與告訴人交往之經驗，告訴人身上不可能會
      帶超過1,000 元之現金，而一般人亦不會將4,000 元放置
      在車上，且告訴人所指稱失竊之相簿，渠事後於另案民事
      訴訟中曾當庭提出，足認未失竊，且本案告訴人所指稱之
      物均未據扣案云云，再查：被告於竊取上開之物後，即往
      同德客運方向徒步前進，並於返回時並未拿在手上一節，
      業據證人乙○○於本院審理中結證明確，足認不論被告事
      後究竟如何處理所竊得之物，其當下並非以腳踏車載運該
      等物品離開；又被告患有痛風之情，雖據提出陽光診所診
      斷證明書1 紙為證，然其於竊得海苔後，究欲如何處分，
      乃係被告之決定，或係丟棄、或係變賣、或係贈與他人，
      非必供自己食用不可，且依一般生活經驗可知，海苔禮盒
      非屬重物，以一成年男子之體力而言，一次搬運4 盒亦非
      難以想像，且證人即告訴人於本院審理中業已證稱海苔禮
      盒均係他人所贈與等語明確，則自亦無相關購買證明可供
      提供；再被告雖曾與告訴人同居，然由被告自承在96年11
      月30日（後改稱11月28日）即將告訴人居住社區之磁卡、
      遙控器等物歸還等語，可認至遲自該日起，兩人即未再共
      同生活，則被告又何以知悉告訴人是否必然不會將現金4,
      000 元置於車上？況將現金置於車上，亦非屬顯然違背常
      情之事；末依被告歷次所提出之答辯狀，其中僅有本院以
      96年度家護字第1299號所核發之通常保護令裁定係屬民事
      訴訟，然該裁定中並未提及告訴人曾提出相簿1 本以為證
      據，被告復未舉證證實告訴人確有提出相簿，且所提出者
      即係告訴人指稱失竊之相簿，自不得僅憑被告個人之抗辯
      ，即使本院遽認本案之相簿並未遭竊。再被告確有行竊上
      開所述物品一節，既經證人乙○○、甲○等人證述明確，
      則不論事後是否有查扣贓物，均無礙本院就本案犯罪事實
      之證定，是被告上開所辯，仍非可採。
    (四)被告末辯稱證人乙○○與告訴人為舊識，故證人乙○○之
      證詞自會偏頗告訴人，且該二人於法院作證前已先於庭外
      串供云云，又查：證人即告訴人甲○在本院審理中乃係結
      證伊於案發前不認識證人乙○○，且當日撥打電話予伊之
      計程車司幾並非證人乙○○等語，核與證人乙○○在警詢
      中陳述之渠並不認識告訴人，僅係因告訴人將車輛停在渠
      排班處旁，故常常見到告訴人而已等語相符，況證人乙○
      ○之證詞具有可信性一節已為本院所認定如上，是被告空
      言辯稱證人乙○○之證詞有所偏頗云云，自不足採。被告
      雖聲請本院調閱法庭外之監視錄影畫面，以證明證人乙○
      ○、甲○於作證前已先串供，惟本院法庭外之監視錄影畫
      面僅有影像，並無聲音，此有本院辦理刑事案件電話記錄
      查詢表1 紙可佐，是縱證人二人曾於法庭外有所交談，亦
      無法由監視錄影畫面得知渠二人交談內容為何，故被告此
      項證據調查之聲請，本院認並無必要。至被告另辯稱之告
      訴人經濟狀況不佳、曾離婚二次、有詐欺之前案紀錄、於
      擔任城市之光社區管理委員時，常與他人發生財物糾紛、
      違約交割股票，及告訴人與被告間有多項糾紛云云，因上
      開情事不論屬實與否，均與本案被告之竊盜犯行無關，是
      本院自無庸就此部分予以審酌，再予敘明。
    (五)被告雖聲請本院調閱監視錄影畫面及勘驗告訴人所有車輛
      上是否有留存其之指紋，以證明其確未行竊，然查：卷附
      萬鎮公司所提供之監視錄影畫面，經本院依職權勘驗後，
      其畫面中僅有出現白色之CRV 休旅車，而非告訴人所有之
      福特廠牌轎車，自與本案無涉；且經本院再分別詢問城市
      之光及萬鎮公司是否有案發當時之監視錄影畫面可提供後
      ，城市之光社區係函覆：本社區監視器錄影並未存檔，只
      能提供7 日內之畫面；而萬鎮公司則係回覆以：城市之光
      社區確係在其公司附近，僅相隔1 條巷子，但其公司之監
      視錄影設備只有監視其公司之大門，拍攝之範圍無法含蓋
      至社區中，且監視錄影畫面至多僅保存2 月，現無法再行
      提供等語，分別有城市之光社區97年10月14日（97）城敏
      字第00301 號函及本院辦理刑事案件電話記錄查詢表1 紙
      在卷可稽；再本案距今已逾1 年，告訴人所有車輛經風吹
      雨淋及於此段時間再使用該車之人不斷碰觸後，縱被告曾
      於其上留有指紋，現應已無法完整採集而供鑑定，況被告
      亦自承曾使用該車輛，則不論是否有在該車上採集到被告
      之指紋，均無法遽為被告有利之認定，是本院認被告此部
      分調查證據之聲請，並無必要，且不能調查，附予敘明。
    (六)綜上所述，被告上開所辯，均屬卸責之詞，不足採信，本
      案事證明確，被告犯行洵堪認定，應依法論科。
二、核被告所為，係犯刑法第320 條第1 項之竊盜罪。原審以被
    告犯罪事證明確，援引刑事訴訟法第449 條第1 項前段、第
    3 項、第454 條第2 項、刑法第320 條第1 項、第41條第 1
    項前段、刑法施行法第1 條之1 第1 項、第2 項前段，並審
    酌被告不知憑一己之力謀生，竟竊取他人之財物，企圖不勞
    而獲，造成被害人財產上之損害，其犯罪動機、目的均不足
    取，且其犯罪後飾詞狡卸，難謂有悔誤之心，並斟酌被害人
    遭竊財物為現金4,000 元及海苔禮盒等物等一切情狀，量處
    被告拘役30日，如易科罰金，以1,000 元折算1 日，經核認
    事用法均無違誤，量刑亦屬妥適，應予維持。被告上訴意旨
    猶以前揭情詞否認犯行云云，指摘原判決不當，為無理由，
    應予駁回。
據上論斷，應依刑事訴訟法第455 條之1 第3 項、第364 條、第
368 條，判決如主文。
本案經檢察官丁俊成到庭執行職務。
中    華    民    國    98    年     3    月    16    日
                    刑事第十庭  審判長法  官    江德民
                                      法  官    陳添喜
                                      法  官    蘇昌澤
以上正本證明與原本無異。
不得上訴。
                                      書記官    田宜芳
中    華    民    國    98    年    1     月    16    日


司法院資訊處製作；財團法人民間司法改革基金會備份。
